<!DOCTYPE html PUBLIC "-//W3C//DTD XHTML 1.0 Transitional//EN" "http://www.w3.org/TR/xhtml1/DTD/xhtml1-transitional.dtd">
<html xmlns="http://www.w3.org/1999/xhtml">
<head>
	<meta http-equiv="Content-Type" content="text/html; charset=iso-8859-1" />
	<title>Ymmärrä suomea</title>
	<style type="text/css" media="all">@import "css/styles.css";</style>
	<script type="text/javascript" src="swfobject.js"></script>
</head>
<body class="font-medium">
	<div id="main-wrapper">
		<div id="topbar"></div>
		<div id="main-menu">
			<table cellspacing="0" cellpadding="0" border="0" class="add-links"><tr>
				<td class="item"><img class="raquo" src="i/raquo.gif" alt="" height="7" width="4" /><a href="/ymmarra/index.php?moduli=sanakirja">Sanakirja</a></td>
				<td class="item"><img class="raquo" src="i/raquo.gif" alt="" height="7" width="4" /><a href="/ymmarra/index.php?moduli=verbit">Verbiluettelo</a></td>
				<td class="item"><img class="raquo" src="i/raquo.gif" alt="" height="7" width="4" /><a href="/ymmarra/index.php?moduli=kielioppi">Kielioppi</a></td>
			</tr></table>
			<table cellspacing="0" cellpadding="0" border="0"><tr>
				<td class="item"><img class="raquo" src="i/raquo.gif" alt="" height="7" width="4" /><a href="/ymmarra/index.php">Etusivu</a></td>
				<td class="item"><img class="raquo" src="i/raquo.gif" alt="" height="7" width="4" /><a href="/ymmarra/index.php?moduli=tekstit">Lukutekstit</a></td>
			</tr></table>
		</div>
		<div id="content">
			<table cellspacing="0" cellpadding="0" border="0" id="content-wrapper"><tr>
				<td>
					<div id="left-menu">
												<div class="header-verb"><span>Verbit</span></div>
						<div class="menu">
								<div class="init"><a href="/ymmarra/index.php?moduli=verbit&kirjain=a">A</a></div>
								<div class="init"><a href="/ymmarra/index.php?moduli=verbit&kirjain=e">E</a></div>
								<div class="init"><a href="/ymmarra/index.php?moduli=verbit&kirjain=h">H</a></div>
								<div class="init"><a href="/ymmarra/index.php?moduli=verbit&kirjain=i">I</a></div>
								<div class="init"><a href="/ymmarra/index.php?moduli=verbit&kirjain=j">J</a></div>
								<div class="init"><a href="/ymmarra/index.php?moduli=verbit&kirjain=k">K</a></div>
								<div class="init"><a href="/ymmarra/index.php?moduli=verbit&kirjain=l">L</a></div>
								<div class="init"><a href="/ymmarra/index.php?moduli=verbit&kirjain=m">M</a></div>
								<div class="init"><a href="/ymmarra/index.php?moduli=verbit&kirjain=n">N</a></div>
								<div class="init"><a href="/ymmarra/index.php?moduli=verbit&kirjain=o">O</a></div>
								<div class="init"><a href="/ymmarra/index.php?moduli=verbit&kirjain=p">P</a></div>
								<div class="init"><a href="/ymmarra/index.php?moduli=verbit&kirjain=r">R</a></div>
								<div class="init"><a href="/ymmarra/index.php?moduli=verbit&kirjain=s">S</a></div>
								<div class="init"><a href="/ymmarra/index.php?moduli=verbit&kirjain=t">T</a></div>
								<div class="init"><a href="/ymmarra/index.php?moduli=verbit&kirjain=u">U</a></div>
								<div class="init"><a href="/ymmarra/index.php?moduli=verbit&kirjain=v">V</a></div>
								<div class="init"><a href="/ymmarra/index.php?moduli=verbit&kirjain=y">Y</a></div>
								<div class="init"><a href="/ymmarra/index.php?moduli=verbit&kirjain=Ä">Ä</a></div>
						</div>					</div>
				</td>
				<td>
					<div id="main-content">
						<div id="path">
							<a href=".">Etusivu</a> &gt; <a href="/ymmarra/index.php?moduli=verbit&kirjain=J">J</a>						</div>
													<h1>JULISTAA</h1>
						<table cellspacing="0" cellpadding="0" border="0">
							<tr>
								<td colspan="2" style="padding-bottom:10px;"><strong>Aktiivin indikatiivi</strong></td>
							</tr>
							<tr>
								<td><pre>PREESENS                   
minä     julistan          
sinä     julistat          
hän      julistaa          
me       julistamme        
te       julistatte        
he       julistavat        

PASSIIVI
         julistetaan       

IMPERFEKTI                 
         julistin          
         julistit          
         julisti           
         julistimme        
         julistitte        
         julistivat        

PASSIIVI
         julistettiin      

PERFEKTI
olen     julistanut        
olet     julistanut        
on       julistanut        
olemme   julistaneet       
olette   julistaneet       
ovat     julistaneet       

PASSIIVI
on       julistettu        

PLUSKVAMPERFEKTI
olin     julistanut        
olit     julistanut        
oli      julistanut        
olimme   julistaneet       
olitte   julistaneet       
olivat   julistaneet       

PASSIIVI
oli      julistettu        
</pre></td>
								<td>&nbsp;&nbsp;&nbsp;</td>
								<td><pre>  KIELTOMUOTO
  en        julista
  et        julista
  ei        julista
  emme      julista
  ette      julista
  eivät     julista


  ei        julisteta

   
  en        julistanut
  et        julistanut
  ei        julistanut
  emme      julistaneet
  ette      julistaneet
  eivät     julistaneet


  ei        julistettu


  en    ole julistanut
  et    ole julistanut
  ei    ole julistanut
  emme  ole julistaneet
  ette  ole julistaneet
  eivät ole julistaneet


  ei    ole julistettu


  en    ollut  julistanut
  et    ollut  julistanut
  ei    ollut  julistanut
  emme  olleet julistaneet
  ette  olleet julistaneet
  eivät olleet julistaneet


  ei    ollut  julistettu
</pre></td>
							</tr>
						</table>
						<table cellspacing="0" cellpadding="0" border="0">
							<tr>
								<td colspan="2" style="padding-bottom:10px;"><strong>Aktiivin konditionaali</strong></td>
							</tr>
							<tr>
								<td><pre>PREESENS
minä     julistaisin       
sinä     julistaisit       
hän      julistaisi        
me       julistaisimme     
te       julistaisitte     
he       julistaisivat     

PASSIIVI
         julistettaisiin   

PERFEKTI
olisin   julistanut        
olisit   julistanut        
olisi    julistanut        
olisimme julistaneet       
olisitte julistaneet       
olisivat julistaneet       

PASSIIVI
olisi    julistettu        
</pre></td>
								<td>&nbsp;&nbsp;&nbsp;</td>
								<td><pre> 
  en        julistaisi
  et        julistaisi
  ei        julistaisi
  emme      julistaisi
  ette      julistaisi
  eivät     julistaisi


  ei        julistettaisi   


  en    olisi  julistanut
  et    olisi  julistanut
  ei    olisi  julistanut
  emme  olisi  julistaneet
  ette  olisi  julistaneet
  eivät olisi  julistaneet


  ei    olisi  julistettu
</pre></td>
							</tr>
						</table>
						<table cellspacing="0" cellpadding="0" border="0">
							<tr>
								<td colspan="2" style="padding-bottom:10px;"><strong>Aktiivin potentiaali</strong></td>
							</tr>
							<tr>
								<td><pre>PREESENS
minä     julistanen        
sinä     julistanet        
hän      julistanee        
me       julistanemme      
te       julistanette      
he       julistanevat      

PASSIIVI
         julistettaneen    

PERFEKTI
lienen   julistanut        
lienet   julistanut        
lienee   julistanut        
lienemme julistaneet       
lienette julistaneet       
lienevät julistaneet       

PASSIIVI
lienee   julistettu        
</pre></td>
								<td>&nbsp;&nbsp;&nbsp;</td>
								<td><pre> 
  en        julistane
  et        julistane
  ei        julistane
  emme      julistane
  ette      julistane
  eivät     julistane


  ei        julistettane


  en    liene  julistanut
  et    liene  julistanut
  ei    liene  julistanut
  emme  liene  julistaneet
  ette  liene  julistaneet
  eivät liene  julistaneet


  ei    liene  julistettu
</pre></td>
							</tr>
						</table>
						<table cellspacing="0" cellpadding="0" border="0">
							<tr>
								<td colspan="2" style="padding-bottom:10px;"><strong>Aktiivin imperatiivi</strong></td>
							</tr>
							<tr>
								<td><pre>PREESENS

(sinä)   julista           
(hän)    julistakoon       
(me)     julistakaamme     
(te)     julistakaa        
(he)     julistakoot       

PASSIIVI
         julistettakoon    

PERFEKTI

ole      julistanut        
olkoon   julistanut        
olkaamme julistaneet       
olkaa    julistaneet       
olkoot   julistaneet       

PASSIIVI
olkoon   julistettu        
</pre></td>
								<td>&nbsp;&nbsp;&nbsp;</td>
								<td><pre> 

  älä       julista
  älköön    julistako
  älkäämme  julistako
  älkää     julistako
  älkööt    julistako


  älköön    julistettako 



  älä      ole  julistanut
  älköön   olko julistanut
  älkäämme olko julistaneet
  älkää    olko julistaneet
  älkööt   olko julistaneet


  älköön   olko julistettu
</pre></td>
							</tr>
						</table>
						<table cellspacing="0" cellpadding="0" border="0">
							<tr>
								<td colspan="2" style="padding-bottom:10px;"><strong>Verbin nominaalimuodot</strong></td>
							</tr>
							<tr>
								<td><pre>I INFINITIIVI              
Lyhyempi muoto:            
         julistaa          

Pitempi muoto:             
         julistaakseni     
         julistaaksesi
         julistaakseen
         julistaaksemme
         julistaaksenne
         julistaakseen

III  INFINITIIVI           
inessiivi    julistamassa  
elatiivi     julistamasta  
illatiivi    julistamaan   
adessiivi    julistamalla 
abessiivi    julistamatta  
instruktiivi julistaman    
                           
Passiivi
instruktiivi julistettaman 
                           
                           
</pre></td>
								<td>&nbsp;&nbsp;&nbsp;</td>
								<td><pre>  II INFINITIIVI
  inessiivi     julistaessa
  instruktiivi  julistaen

  Passiivi
  inessiivi     julistettaessa 






  IV INFINITIIVI
  nominatiivi   julistaminen 
  partitiivi    julistamista 
     

  I PARTISIIPPI 
  aktiivi       julistava 
  passiivi      julistettava 

  II PARTISIIPPI 
  aktiivi       julistanut 
  passiivi      julistettu
</pre></td>
							</tr>
						</table>

					</div>
				</td>
			</tr></table>		</div>
		<div id="footer"><a href="http://www.oph.fi/"><img src="i/oph_logo_ymmarrasuomea.gif" width="157" height="35" alt="OPH" /></a></div>
	</div>
</body>
</html>
